臺灣臺中地方法院交通事件事裁定　94年度交聲字第393號
原處分機關　交通部公路總局臺中市監理站
受 處分 人　甲○○
代　理　人　李伯勳
右列受處分人因違反道路交通管理處罰條例案件，對於交通部公
路總局臺中市監理站民國九十四年六月七日所為之裁決（裁監稽
違字第裁六一─ＧＣ0000000、Ｇ00000000號裁
決書），聲明異議，本院裁定如左：
    主  文
異議駁回。
    理  由
一、原處分機關略以：受處分人甲○○，其所有之車號ＭＷ二─
    九七○號重機車，於：(一)、民國九十四年四月二十四日九時
    六分許；(二)、九十四年四月三十日八時四十七分許，均在臺
    中市○○路二七○號前處，因行車限速五十公里，經科學儀
    器測得時速六十八公里，均超速十八公里行駛及未依規定戴
    安全帽之違規事實，經臺中市警察局交通警察隊員警以採證
    照片依法逕行舉發，受處分人依限期到案提出申訴，經向原
    舉發機關查證違規屬實，該站遂於九十四年六月七日以裁監
    稽違字第裁六一─ＧＣ0000000、Ｇ0000000
    0號裁決書，裁處受處分人違反道路交通管理處罰條例第四
    十條、第三十一條、第六十三條之規定，處罰鍰新臺幣（下
    同）一千七百元、一千二百元整，並記違規點數一點，逾期
    則依違反道路交通管理事件統一裁罰標準表及裁決書處罰主
    文裁處，於法並無不合等語。
二、本件受處分人甲○○則以：本案為何一案兩罰：所穿的衣服
    一樣；所騎的路線都在黃線上；速度都一樣六八公里；二張
    罰單一張是手寫的，一張是電腦打字，附帶照片又不一樣，
    電腦和人員都不會有錯誤疏失嗎？照片連續寄來，老百姓是
    否連續繳罰單？二張罰單為何差一星期寄達？交通隊回函的
    二十四日照片不符，一張寄罰照片前面沒有機車，另一張回
    函的照片前面有機車，分明造假，爰聲明異議云云。
三、按汽車駕駛人，行車速度超過規定之最高時速，或低於規定
    之最低時速者，處一千二百元以上二千四百元以下罰鍰；汽
    車駕駛人違反第四十條第一項規定者，並記違規點數一點。
    行車速度依標誌或標線之規定，無標誌或標線者，在市區道
    路，時速不得超過五十公里，在郊外道路時速不得超過六十
    公里；機器腳踏車駕駛人或附載座人未依規定戴安全帽者，
    處駕駛人新臺幣五百元罰鍰。道路交通管理處罰條例第四十
    條第一項、第六十三條第一項第一款、第三十一條第六項及
    道路交通安全規則第九十三條第一項第一款分別定有明文。
    又按汽車駕駛人之行為有其他違規行為經以科學儀器取得證
    據資料之情形，當場不能或不宜攔截製單舉發者，得對汽車
    所有人逕行舉發處罰。道路交通管理處罰條例第七條之二第
    一項第六款及違反道路交通管理事件統一裁罰標準表亦有明
    定。
四、經查：本件受處分人甲○○，於上開時、地，其所有之車號
    ＭＷ二─九七○號重機車，因前後二次超速十八公里行駛及
    未依規定戴安全帽之違規事實，經舉發機關之執勤員警以科
    學儀器採證照片依法逕行舉發等情，有原舉發機關員警舉發
    之違反道路交通管理事件通知單二紙、採證照片四張與裁決
    書二份在卷可稽。雖受處分人以上開情詞置辯，惟查：經檢
    視採證照片，執勤員警稱該路段限速五十公里，該車分別於
    該時、地經科學儀器測照時速分別均達六八公里，該重機車
    確皆為超速違規行駛無誤，分別經照相採證後，分別依法逕
    行舉發，本案違規屬實，此亦有原舉發機關九十四年六月七
    日之函件在卷可佐。再者，受處分人前一舉發違規通知單上
    之違規事實除裁罰超速行駛外，又加罰未依規定戴安全帽，
    與後一舉發違規通知單係單純裁罰超速行駛之違規事實，本
    已不同。況前後二張違規通知單之舉發員警、時間及天候陰
    晴均有不同。且經仔細比對受處分人前後騎乘機車時之手、
    腳、頭部擺放位置及衣服皺摺部位等亦有不同。前一採證照
    片之前方有一輛機車，後一採證照片之前方則為一輛汽車。
    而前後二採證照片之右方顯示板亦清楚標明二者之區別：「
    時間：○九○六；日期：○五○四二四；編號：五五四號」
    與「時間：○八四七；日期：○五○四三○；編號：三七○
    號」。又據原舉發機關之執勤員警即證人尤梅菊、賴建志於
    九十四年七月四日在本院結證稱：「（本件監視器是何種類
    ？）賴答：是固定式的雷達測速器」、「（提示相片，該測
    速器一個定點拍攝幾張相片？）賴答：相片是同一張，但是
    沖洗的廠商不同家，所以產生誤差，會有景深的差異，是因
    裁紙的機器不一樣」、「（兩次舉發的相片是否同時拍攝？
    ）尤答：不是，日期也不一樣」、「（該機器有無檢驗的資
    料？）尤答：機器都有經過檢驗，兩組相片是在不同捲的底
    片沖洗出來的，上面也有日期，不可能有錯誤，且固定式相
    機不是數位相機拍攝，不可能合成」等語。受處分人之違規
    係經執勤員警以定點設置之雷達測速儀器所測得，乃以科學
    儀器取得之證據資料，依法本有證據能力，足資證明受處分
    人超速行駛、未戴安全帽之違規情事。該車確有前揭違規之
    情形，要屬無疑，是受處分人超速行駛及未依規定戴安全帽
    違規之情，堪以認定。此外，本院經查亦無任何證據足資證
    明執勤員警有捏造事實、違法取締之情事，則執勤警員本其
    加強道路交通管理、維護交通秩序、確保交通安全職責所為
    之逕行舉發，自應受到合法、正確而真正之推定。受處分人
    指摘原舉發不當，尚屬無據。從而，原處分機關據以援引上
    開規定，分別裁處罰鍰一千七百元、一千二百元整，並記違
    規點數一點，逾期則依裁決書處罰主文規定處罰，並無不當
    ，本件異議為無理由，應予駁回。
五、據上論斷，應依道路交通管理處罰條例第八十七條、道路交
    通案件處理辦法第十九條規定，裁定如主文。
中　　華　　民　　國　　94　　年　　7 　　月　　12　　日
                  交通法庭  法　官  張清洲
以上正本證明與原本無異。
如不服本裁定，應於送達後五日內，向本院提出抗告狀。
                            書記官　沈筱玲
中　　華　　民　　國　　94　　年　　7 　　月　　12　　日
